IVAN DE JESUS SOUSA

Desenvolvedor Jr Analista de Suporte

Comecei minha jornada pela Tecnologia da Informação quando estava na adolescência, no meio dos anos 90, participando de alguns projetos sociais da cidade do Rio de Janeiro. Hoje, depois de muitos anos de experiência com suporte, estou encaminhando um novo projeto de carreira enfatizado no desenvolvimento de software.

Experiência profissional

Analista de Suporte Jr na Stefanini (01/2018 - 01/2022)

Suporte ao usuário VIP nos Estúdio Globo (PROJAC). Suporte aos sistemas da Globo, Office 365, Android e iOS Macbooks e suporte a videoconferência.

Técnico de Suporte Jr na Algar Tech (01/2014 - 12/2017)

Suporte Técnico N1 aos usuário nos Estúdios Globo e posterior elevação a N2 auxiliando também aos técnicos de campo.

Técnico Service Desk na Todo Soluções Tech (11/2011 - 11/2013)

Suporte ao usuário, operadores de telemarketing no ambiente da Contax.

Suporte Técnico na Facility (12/2008 - 06/2011)

Responsável por manter em perfeitas condições de funcionamento os equipamentos de informática da unidade escolar, suporte aos professores e a equipe da direção.

Formação acadêmica

Licenciatura em Computação

Cursando - Centro Universitário Claretiano

Certificados e cursos

Scrum Foundation Professional Certificate - SFPC™

Concluído 07/2022 - CertiProf - link

FORMAÇÃO SHELL SCRIPTING

Concluído 11/2022 - Alura - link

Sobre

40 anos Solteiro

Rocha Miranda - Rio de Janeiro,

RJ - CEP 21510230

Contatos

(21) 97982-1488
ivanjsousa@gmail.com
www.linkedin.com/in/ivanjsousa
www.github.com/ivanjsousa

Experiência

Suporte ao Usuário VIP | Suporte ao Usuário (N1 e N2) | Active Directory | Windows 10 | Office 365 | MS Teams | One Drive for Business | Microsoft Power BI | Manutenção e Montagem de Micro

Idiomas

Português (nativo) Inglês (básico)

Associação Beneficente Rio Criança Cidadã - Projeto Social - site aqui

Cargo: Instrutor de Informática Voluntário

Período: 03/1999 - 11/2003

Principal atividades: Aulas de informática básica, Windows, Word, Excel e Power Point. Suporte Técnico a coordenação da unidade assistencial do projeto, além realizar algumas tarefas administrativas como criação relatórios e memorandos.

CURSOS E APRIMORAMENTOS

Manutenção e Montagem de Microcomputadores

SENAI - Presencial Carga horária: 200 horas

Concluído

Instrutor de Informática

Comunidade Solidária - Presencial Carga horária: 700 horas Conluído

Algoritmos + Iniciante em Programação - Java Script/HTML5/CSS 3

Udemy / Alura - Online Carga horária: 100 horas

Concluído

Programação em Python do básico ao Avançado + Python Orientado a Objeto

Udemy / Alura - Online Carga horária: 148 horas

Concluído

Git e Github Essencial para Desenvolvedores

Udemy - Online Carga horária: 12 horas Concluído

Microsoft Power BI e Business Intelligence

Udemy - Online

Carga horária: 40 horas

Concluído

HABILIDADES

- Fácil adaptação
- Ótimo relacionamento interpessoal
- Comunicativo
- Flexível
- Resolução de problemas